# 基金 LP 直接投资公司的会计处理

提问人：kate1203 时间：2021-04-14 11:40:00
陈版好，某公司A为一基金LP,且能控制此基金。基金A投资控制了公司B。现基金到期，公司A意图通过转让方式直接控制公司B.请问陈版，公司A从基金方受让并控制公司B的过程是否为同一控制下的企业合并？如何处理呢

回答人：chenyiwei
因为此前公司B就受到公司A的控制，现在公司A从基金方受让并控制公司B只是把间接控制变为直接控制，并未改变A可控制的经济资源，故对A而言不属于企业合并。